臺灣嘉義地方法院民事裁定
110年度嘉簡調字第267號
聲  請  人  台新國際商業銀行股份有限公司

法定代理人  尚瑞強  


上列聲請人與相對人游素虹等間聲請調解事件，本院裁定如下：
    主  文
聲請人之聲請駁回。
聲請程序費用由聲請人負擔。
    理  由
一、按調解成立者，依民事訴訟法第416條第1項，第380條第1項
    規定，與確定判決固有同一之效力，惟判決為法院對於訴訟
    事件所為之公法的意思表示，調解或和解，為當事人就訴訟
    上之爭執互相讓步而成立之合意，其本質並非相同，故形成
    判決所生之形成力，無由當事人以調解或和解之方式代之（
    最高法院58年台上字第1502號裁判意旨參照）。又法院認調
    解之聲請依法律關係之性質，當事人之狀況或其他情事可認
    為不能調解或顯無調解必要或調解顯無成立之望者，得逕以
    裁定駁回之，民事訴訟法第406條第1項第1款規定甚明。
二、聲請意旨略以：相對人游素虹於民國93年11月17日向聲請人
    申請貸款，嗣未依約還款，尚積欠聲請人新台幣692,411元
    之本利未償，經聲請人調閱相對人游素虹之資料，查得相對
    人游素虹之被繼承人游地遺有如附表所示之不動產（下稱系
    爭不動產）及另有未知之遺產，相對人游素虹並未為拋棄繼
    承之意思表示，依法相對人游素虹應為繼承人，惟其因積欠
    聲請人上開債務未償，恐繼承系爭不動產後為聲請人追索，
    乃與相對人游世欽、游素雲、游彩幼合意，由相對人游世欽
    為系爭不動產之繼承登記，相對人游素虹則全然放棄繼承登
    記，其等之行為不啻等同於將相對人游素虹應繼承被繼承人
    之財產權利無償移轉予相對人游世欽，自係有害於聲請人之
    債權，為此，爰依民法第244條之規定提起本件調解聲請，
    請求撤銷相對人之遺產分割協議及繼承登記之行為，相對人
    游世欽應將系爭不動產分割繼承登記予以塗銷等語，並聲明
    ：相對人游世欽應將附表所示不動產於109年11月4日以分割
    繼承為原因之登記予以變更登記為相對人游素虹、游世欽、
    游素雲、游彩幼公同共有。
三、查本件聲請人依民法第244條規定聲請調解，聲明請求相對
    人游世欽應將系爭不動產之分割繼承登記予以變更登記為相
    對人公同共有等語，惟依照上開說明，民法第244條之撤銷
    權為撤銷訴權，當事人須以訴訟形式撤銷該有爭議之法律行
    為，由法院以形成判決決斷之，無從由兩造以調解方式互相
    讓步解決紛爭，是以，本件聲請調解之爭議法律關係，性質
    屬不能調解，應予駁回。
四、依民事訴訟法第406條第1項第1款、第95條、第78條，裁定
    如主文。
中　　華　　民　　國　　110 　年　　5 　　月　　20　　日
                  臺灣嘉義地方法院嘉義簡易庭
                                  法　官　陳美利
以上為正本係照原本作成。
本裁定不得聲明不服。
中　　華　　民　　國　　110 　年　　5 　　月　　20　　日
 　 　　　　　　　　　　          書記官  林金福
附表：
嘉義市○村段000○00000地號土地（權利範圍均1分之1）。